# 预提，待摊取消后，相关报表项目的列报

提问人：baihaojie1986 时间：2017-05-05 04:28:32
@chenyiwei 陈版: 求教，准则取消相关预提和待摊后，是否诸如短期（一年内或小于一个经营周期）的租金，预交的费用和税金等，已经不符合资产的定义不得在其他应收款，其他流动资产，其他非流动资产中列报，请陈版指点。

回答人：chenyiwei
并不是说这些项目不符合资产的定义和确认条件，而是因为“预提费用”“待摊费用”之类名称体现的是利润表观而不是资产负债表观，所以不再使用这些名称。这些项目本身代表未来接受商品或服务的权利，或者就已接受的商品或服务支付款项的义务，因此还是符合资产、负债的定义和确认条件的。原先的待摊费用项目，现在一般在其他流动资产或预付帐款中列报；原先的预提费用项目，现在一般在其他流动负债或应付账款（其他应付款）中列报。